臺灣新竹地方法院刑事判決
公　訴　人　臺灣新竹地方法院檢察署檢察官
被　　　告　己○○
　　　　　　戊○○
上列被告因竊盜案件，經檢察官提起公訴（94年度偵字第9號）
，及移送併案審理（94年度偵字第1612號），本院判決如下：
    主  文
己○○共同連續攜帶兇器竊盜，累犯，處有期徒刑壹年陸月。氧
氣乙炔貳瓶、鐵撬壹把及繩索、鐵絲、鍊條各壹條，均沒收。
戊○○共同竊盜，處有期徒刑陸月，如易科罰金，以佰元折算
壹日。
    事  實
一、己○○於民國89年間，因恐嚇案件經臺灣苗栗地方法院87年
    度易字第897號判決判處有期徒刑1年2月確定，於91年2月21
    日縮短刑期執行完畢。詎不知悔改，基於意圖為自己不法所
    有之概括犯意，先後分別與戊○○、丙○○，共同基於意圖
    為自己不法所有之犯意聯絡及行為分擔，為下列之行為：先
    (一)於93年12月16日上午10時30分許，由己○○駕駛其所有車
    牌號碼RI－8605號之自小貨車搭載戊○○，進入日興營造有
    限公司（下稱日興公司）位在新竹縣竹東鎮○○里○○○○
    道路之工地倉庫，共同竊取放置在該工地倉庫內，由該公司
    寶山工務所工地主任丁○○管領之混凝土抗壓機（含架子）
    1臺、混凝土拌合機用之拌刀4支，己○○與戊○○二人利用
    台語俗稱吊猴之吊具，已將混凝土抗壓機之架子及混凝土拌
    合機用之拌刀4支搬運置放在前開車輛上，正搬運混凝土抗
    壓機上車之際，為丁○○發現，報警當場查獲，並扣得混凝
    土抗壓機1臺、混凝土拌合機用之拌刀4支。後(二)復於94年3
    月29日晚上10許夥同丙○○（另經本院以94年度易字第298
    號判決判處有期徒刑8月確定），於94年3月30日凌晨0時許
    ，由己○○提供所有之鐵絲、鏈條、繩索各1條，丙○○攜
    帶其所有客觀上足供兇器使用之氧氣乙炔2瓶及鐵撬1把，己○○駕駛車牌號碼RI－8605號自小貨車搭載丙○○，貨車上
    載放上揭鐵絲等物品，共同前往新竹縣北埔鄉南坑村5鄰大
    慶矽砂廠，由丙○○負責以氧氣乙炔切割大慶矽砂廠所有鋪
    設於該廠附近供車輛便道使用之鐵板1塊（計2噸半）切割成
    2 段，己○○則共同將切割下之鐵板搬上貨車後車廂，得手
    後欲駛離之際，因車輪陷入泥淖中動彈不得，丙○○乃以行
    動電話通知不知情之友人廖志偉前來協助，惟廖志偉到達不
    久後即為大慶矽砂廠負責人甲○○於巡廠時發現，並報警當
    場查獲。
二、案經新竹縣警察局竹東分局報請臺灣新竹地方法院檢察署檢
    察官偵查起訴及移送併案審理。
    理  由
一、就犯罪事實一、(一)部分之竊盜犯行：被告己○○、戊○○固
    均坦承當時在現場，惟均矢口否認有為上揭所指之竊盜犯行
    ，均辯稱是被告戊○○之友人真實姓名、年籍不詳綽號「阿
    輝」之成年男子以新臺幣（下同）1,500元之代價請被告己○○、戊○○二人過去該工地搬東西，還沒有搬東西，工地
    的人就來了，被告戊○○並供稱：我把汽油桶綁好，還沒開
    始吊，工地的人就來了，不知道東西是日興公司的云云。經
    查：
  (一)、上開犯罪事實，業據被害人丁○○證述明確：先於(1)93年
      12月16日警詢時證述：「（問：你於何時？何地？看到何
      人至你工地搬何物品？我於今16日約10時30分許，在本公
      司位於竹東鎮○○里○○○○道路工地倉庫，發現有2名
      男子駕小貨車RI－8605，將倉庫內之混凝土抗壓機及混凝
      土拌合機用之拌刀4支，搬運到小貨車上，經制止後，其
      將東西再搬下車，我立即報警。（問：警方於現場查獲之
      人己○○、戊○○二人是否為偷搬你公司物品之男子？
      ）沒錯。」（見94年度偵字第9號偵查卷宗第9頁反面）；
      再於(2)94年1月20日偵訊時證稱：「（問：案發過程如何
      ？）……當天上午我在辦公室，董事長巡視工地，看到有
      人在搬抗壓機就通知我，我趕到現場有二個不認識的人正
      在搬抗壓機上RI－8605號貨車，抗壓機的架子及拌刀已經
      在車上，我就報警處理。」（見同上偵查卷宗第53頁）；
      復於(3)94年8月3日本院審理時證述：「（問：是否於93年
      12 月16日是否有物品失竊？）詳細時間不記得，是我們
      董事長戴興新發現的，馬上請我過去處理，我過去之後發
      現被告正在搬運我們的混凝土抗壓機，他已經把混凝土的
      拌刀搬上車，抗壓機正要搬上車。（問：抗壓機的架子？
      我本來放在倉庫，他已經搬出來，準備要搬上車。（問：
      搬運的人有幾個？）二個。（問：是否在庭的二位被告？
      ）是。（問：混凝土抗壓機、拌刀、架子原來放置何處？
      ）倉庫，倉庫有關門，但沒有上鎖，因為是白天。（問：
      公司是否有請第三人搬運抗壓機、拌刀或出售的計畫？）
      沒有。」等語綦詳，觀諸證人對被告二人竊盜犯行之證述
      ，前後均屬一致，並無矛盾之處，且衡諸被害人丁○○與
      被告二人既不相識亦無仇怨，斷無設詞誣陷被告二人致令
      己負偽證刑責之理，被害人丁○○之證述堪予採信，此外
      ，復有贓物認領保管收據1紙、現場照片4幀在卷可稽。
  (二)、又被告二人始終辯稱係真實姓名、年籍不詳綽號「阿輝」
      之成年男子以1,500元代價請渠二人至上開工地倉庫搬運
      混凝土抗壓機、拌刀等物品，渠等並不知上開物品係日興
      營造公司所有云云，惟上開物品功能正常，並非廢棄物品
      ，該倉庫雖距日興公司工地之工務所有100公尺左右，惟
      可明顯清楚看出係日興公司管領之工地倉庫，並非廢棄工
      寮，亦分經被害人丁○○、證人乙○○即當時到場處理之
      新竹縣警察局竹東分局上坪派出所警員於本院審理時證述
      在卷，而被告二人始終未能交待綽號「阿輝」之人以供本
      院傳喚查證核實其說，則是否有真實姓名、年籍不詳綽號
      「阿輝」之成年男子其人，尚屬存疑，自無從採為有利被
      告二人之認定。
  (三)、再被告二人初於警詢時，供稱已將混凝土抗壓機架子及拌
      刀4支搬上車，然於偵訊及本院審理時，翻異前詞改稱尚
      未開始搬東西，工地的人就來了云云，惟查：被告二人於
      93年12月16日為警查獲後，在警局製作之警詢筆錄，均明
      確供述行竊情節，且被告二人之供述亦與被害人丁○○之
      指述情節相符，被告戊○○供稱：「（問：你於何時？何
      地？利用何工具？竊取何物？數量多少？）我於今16日上
      午約9點多與己○○到竹東鎮○○里○○○○道路日興營
      造工地倉庫，駕己○○的小貨車RI－8605號，二人利用吊
      具將混凝土抗壓機1臺及拌刀4支吊到小貨車上。（問：是
      誰教唆你至該處竊取混凝土抗壓機及拌刀？）是一個綽號
      『阿輝』的男子告訴我和己○○說，混凝土抗壓機及拌刀
      是他以前公司的，現在壞掉了，請我們兩人載去修理，給
      我們工資1,500元，我和己○○商量後，決定由己○○出
      車，分800元，我出人力分700元，將混凝土抗壓機及拌刀
      搬上小貨車，還沒離開就被工地主任發現報警帶回派出所
      。」等語在卷（見94年度偵字第9號偵查卷宗第5頁反面、
      第6頁正面）：被告己○○則供稱：「（問：你於何時？
      在何地？利用何種工具搬運他人之器具？）我於93年12月
      16 日上午約9時許，在新竹縣竹東鎮○○里○○○○道路
      日興營造工地倉庫與戊○○，我駕駛RI－8605號自小貨車
      ，與戊○○二人利用台語俗稱吊猴工具，將混凝土抗壓機
      吊上車。（問：你今日搬運之混凝土抗壓機是何人所有？
      你受何人之託前來載運？）我不知道是屬何人所有，我是
      受戊○○之託與他二人前來載運，戊○○稱付我1,500元
      ，將東西載至竹東。」（見同上偵查卷宗第7頁反面），
      按被告二人警詢筆錄之製作均係基於其等自由意思下所為
      之供述，其二人對如何將混凝土抗壓機搬運上車之方式均
      詳細陳稱係以台語俗稱吊猴之吊具為之，而於被告己○○
      所有之該自小貨車上亦發現桶子、滑輪、鐵鍊等物品，是
      本案查無證據證明被告二人之警詢供述係屬虛偽，自無捨
      其初供不採，逕信其事後翻異所言之理，是應以被告二人
      之警詢供述較為可採。
  (四)、綜上，本件事證明確，被告己○○、戊○○二人之竊盜犯
      行堪予認定。
二、就犯罪事實(二)部分之竊盜犯行：被告己○○於警詢、偵訊及
    本院審理時均坦承不諱，核與被害人甲○○之指述及證人即
    共同被告丙○○之證述情節相符，並有贓物認領保管單1紙
    、現場照片8幀在卷可稽，被告此部分犯行明確，堪予認定
    。
三、論罪、科刑與適用之法律：
  (一)、按刑法第321條第1項第3款之攜帶兇器竊盜罪，係以行為
      人攜帶兇器竊盜為其加重條件，此所謂兇器，其種類並無
      限制，凡客觀上足對人之生命、身體、安全構成威脅，具
      有危險性之兇器均屬之，且祇須行竊時攜帶此種具有危險
      性之兇器為已足，並不以攜帶之初有行兇之意圖為必要（
      最高法院79年度臺上字第5253號判例意旨參照）。
  (二)、核被告己○○、戊○○於犯罪事實一、(一)部分所為，均係
      犯刑法第320條第1項之普通竊盜罪；就犯罪事實一、(二)部
      分，被告己○○與共犯丙○○攜至前開竊盜現場之氧氣乙
      炔2瓶及鐵撬1把，前者既足以切割鋼板，而後者為金屬材
      質且甚為厚重，於客觀上均堪為殺傷人之生命、身體之器
      械，皆屬具有危險性之兇器，被告己○○持以行竊，核其
      所為係犯刑法第321條第1項第3款之攜帶兇器加重竊盜罪
      。
  (三)、又被告己○○與被告戊○○間就犯罪事實一、(一)部分之普
      通竊盜犯行，被告己○○與共犯丙○○間就犯罪事實一、
      (二)部分之加重竊盜犯行，分別均有犯意聯絡及行為分擔，
      均為共同正犯。
  (四)、被告己○○前後2次普通竊盜、加重竊盜犯行，時間緊接
      ，觸犯基本構成要件相同之罪名，顯係基於概括犯意為之
      ，應依連續犯規定論以情節較重之攜帶兇器竊盜既遂罪，
      並依法加重其刑。
  (五)、再被告己○○前於89年間，因恐嚇案件經臺灣苗栗地方法
      院87年度易字第897號判決判處有期徒刑1年2月確定，於
      91年2月21日縮短刑期執行完畢，此有臺灣新竹地方法院
      檢察署刑案資料查註紀錄表及臺灣高等法院被告前案紀錄
      表等在卷可按，其於受有期徒刑執行完畢後5年以內再犯
      本件最重本刑為有期徒刑以上之本罪，為累犯，應依刑法
      第47條之規定加重其刑，並遞加重之。
  (六)、科刑：
      (1)主刑：審酌被告己○○連續偷竊他人財物，未循正當途
        徑獲取財富，深夜竊取他人鋪設便道使用之鋼板，對於
        往來人車之通行造成不便與障礙，益見其不尊重他人財
        產權益之心態，且犯罪後猶飾詞狡辯等一切情狀，被告
        戊○○之犯罪動機、目的、所得財物價值及犯罪後之態
        度等一切情狀，分別量處如主文所示之刑。
      (2)沒收：被告己○○、戊○○於犯罪事實一、(一)部分犯罪
        所用之鍊條、油桶2個滑輪等物，雖為其等犯竊盜罪所
        用之物，惟被告己○○、戊○○均否認為其所有，且查
        無證據證明係被告二人所有，爰不予宣告沒收；至被告
        己○○與共犯丙○○就犯罪事實一、(二)部分之加重竊盜
        犯行所使用之氧氣乙炔2瓶、鐵撬1把及繩索、鐵絲、鍊
        條各1條，既為渠等犯罪所用之物，且分別屬被告與共
        犯丙○○所有，業據被告供陳無訛，雖均未據扣案，但
        不能證明業已滅失，爰依刑法第38條第1項第2款併予宣
        告沒收。
據上論斷，依刑事訴訟法第299條第1項前段，刑法第28條、第56
條、第320條第1項、第321條第1項第3款、第41條第1項、第47條
，罰金罰鍰提高標準條例第1條前段、第2條，判決如主文。
本案經檢察官陳宏兆到庭執行職務
中　　華　　民　　國　　94　　年　　8 　　月　　17　　日
                    刑事第二庭  審判長法  官  王銘勇
                                      法  官  鄭子俊
                                      法  官  林秋宜
以上正本證明與原本無異。
如不服本判決，應於判決送達後10日內向本院提出上訴狀（應附
繕本），上訴於臺灣高等法院。
中　　華　　民　　國　　94　　年　　8 　　月　　17　　日
                                      書記官  吳美雲
附錄本案論罪科刑法條
刑法第320條（普通竊盜罪）
意圖為自己或第三人不法之所有，而竊取他人之動產者，為竊盜
罪，處五年以下有期徒刑、拘役或五百元以下罰金。
刑法第321條
犯竊盜罪而有左列情形之一者，處六月以上、五年以下有期徒刑
：
一  於夜間侵入住宅或有人居住之建築物、船艦或隱匿其內而犯
    之者。
二  毀越門扇、牆垣或其他安全設備而犯之者。
三  攜帶兇器而犯之者。
四  結夥三人以上而犯之者。
五  乘火災、水災或其他災害之際而犯之者。
六  在車站或埠頭而犯之者。
前項之未遂犯罰之。
